臺灣桃園地方法院刑事判決
                                     110年度侵訴字第31號
公  訴  人  臺灣桃園地方檢察署檢察官 
被      告  柯瑋豪


選任辯護人  王世豪律師(法律扶助律師)        
上列被告因妨害性自主案件，經檢察官提起公訴（109 年度偵字
第3394號），本院判決如下：
    主  文
甲○○犯強制性交罪，處有期徒刑叁年陸月。
    事  實
一、甲○○於民國108 年11月間與蘇千惠為夫妻，得知蘇千惠之同
    事即代號AE000-A108410 之成年女子（姓名年籍詳卷，下稱
    A女）前曾墮胎，竟認有機可趁而起色心，基於強制性交之
    犯意，透過不知情之蘇千惠（所涉妨害性自主罪，業經不起
    訴處分）轉知A 女：妳有被嬰靈纏身，甲○○為濟公師父之乩
    身，可以幫妳處理云云，A 女信以為真心生畏懼後，再由蘇
    千惠以甲○○有能力處理嬰靈為由邀約A 女至旅館。A 女於10
    8 年11月24日中午12時許，依約前往址設桃園市○○區○○路0 
    號之「美堤旅館」507 號房，甲○○以淨身為由，令蘇千惠以
    高粱酒淋A 女，並命A 女飲用高梁酒5 杯後，裸身躺於床上
    ，再畫符佯裝作法，為使A 女信服，復命蘇千惠於同日下午
    4 時許，偕不知情之邱紫潔（所涉妨害性自主罪，業經不起
    訴處分）到場，向A 女聊及嬰靈很嚴重、不好處理之事，邱
    紫潔於同日晚間7 時許，由蘇千惠騎乘機車載其返家，蘇千
    惠折返507 號房後，甲○○即命蘇千惠至另開之它房間而支開
    蘇千惠，再向A 女誆稱：發生性行為比較有效云云，A 女拒
    絕後，復誆稱：可在陰道內畫符云云，A 女因畏懼嬰靈一事
    ，不得已配合，甲○○遂以手指插入A女陰道，再接續以舌頭
    舔舐A 女陰部，而強制性交得逞，A女驚覺有異，立即起身
    詢問可否結束，並離開旅館。
二、案經A 女訴由桃園市政府警察局中壢分局報告臺灣桃園地方
    檢察署檢察官偵查起訴。
    理  由
一、按被告以外之人於審判外之言詞或書面陳述，除法律有規定
    者外，不得作為證據；又被告以外之人於審判外之陳述，雖
    不符合同法第159 條之1 至第159 條之4 之規定，但經當事
    人於審判程序同意作為證據，法院審酌該言詞陳述或書面陳
    述作成時之情況，認為適當者，亦得為證據；又當事人、代
    理人或辯護人於法院調查證據時，知有第159 條第1 項不得
    為證據之情形，而未於言詞辯論終結前聲明異議者，視為有
    前項之同意，刑事訴訟法第159 條第1 項、第159 條之5 分
    別定有明文。查本判決下列所引用之供述證據，被告甲○○及
    辯護人於準備程序均表示同意作為證據（參本院110 年度侵
    訴字第31號卷二第32至33頁），且迄至言詞辯論終結前，被
    告、辯護人及公訴人均未就證據能力聲明異議，本院審酌該
    等陳述作成時之情況，並無不宜作為證據之情事，依刑事訴
    訟法第159 條之5 之規定，自得作為證據。
二、另本院以下所引用之非供述證據，均與本件事實具有自然關
    聯性，且核屬書證性質，又查無事證足認有違背法定程序或
    經偽造、變造所取得等證據排除之情事，復經本院依刑事訴
    訟法第第165 條踐行書證之調查程序，況當事人及辯護人對
    此部分之證據能力亦均不爭執，是堪認均具有證據能力。
三、上揭犯罪事實，業據被告於警詢、偵查及審理時坦承不諱，
    核與證人即告訴人A 女於警詢及偵訊時之指證大致相符，並
    有證人蘇千惠、邱紫潔於警詢及偵訊時之證詞暨證人邱紫潔
    與證人蘇千惠於案發當日下午之LINE對話紀錄6 張、臺北榮
    民總醫院臨床毒物與職業醫學科檢驗報告、A 女手繪現場圖
    、衛生福利部桃園醫院受理疑似性侵害事件驗傷診斷書各1 
    份附卷足資佐證，堪認被告之自白，核與事實相符，本案事
    證明確，自應依法論罪科刑。
四、核被告所為，係犯刑法第221 條第1 項之強制性交罪。被告
    雖於過程中利用不知情之蘇千惠及邱紫潔，惟因其親自實行
    強制性交之行為，故並非間接正犯，附此敘明。
五、被告之辯護人雖為被告辯稱：被告有輕度智能障礙，不排除
    於行為時可能有依其辨識而行為之能力薄弱之情形，惟經囑
    託亞東紀念醫院鑑定，結果略為：從過往病史、鑑定會談內
    容與心理測驗結果綜合判斷，推定案發當時柯員辨識自身犯
    法行為之能力及依其辨識而行為之能力未達顯著減低等語，
    有精神鑑定報告書在卷可稽，故無從依據刑法第19條減輕其
    刑。　　
六、另辯護人雖請求依刑法第59條減輕其刑，惟「刑法第59條所
    規定之酌量減輕其刑，必其犯罪情狀顯可憫恕，在客觀上足
    以引起一般人之同情，認為宣告法定最低度刑，猶嫌過重者
    ，始有其適用。其審酌事項固不排除刑法第57條所列舉10款
    事由，但仍以犯罪時有其特殊之原因與環境為必要」，最高
    法院110年度台上字第771、773號判決意旨可資參照。查被
    告於本案之犯罪情狀並未存有特殊之原因與環境而在客觀上
    足以引起一般同情，難認有顯可憫恕而科最低度刑仍嫌過重
    之情事，考量被告以嬰靈纏身為由對A 女強制性交得逞，
　　殊值非難，且迄未取得A 女之囿恕，衡情亦無「情輕法重」
    之憾，故本院認無刑法第59條適用之餘地。
七、爰審酌被告曾與少女合意性交，經臺灣桃園地方檢察署檢察
    官以102 年度偵字第23256 號為緩起訴處分確定，仍為滿足
    性慾，漠視A 女性自主權，以誆稱嬰靈使A 女恐懼之方式，
    違反A 女之意願，對A 女為本件強制性交犯行，使A 女身心
    嚴重受創，行為惡劣，惟犯後坦承不諱，態度尚佳，兼衡其
    高中肄業之智識程度、家境勉持之生活狀況、領有輕度之身
    心障礙證明、與被害人之關係、調解成立惟未履行完畢等一
    切情狀，量處如主文所示之刑，以示懲儆。
據上論斷，應依刑事訴訟法第299 條第1 項前段，判決如主文。
本案經檢察官乙○○偵查起訴，檢察官李信龍到庭執行職務。
中　　華　　民　　國　 111　　年　　3　　月　　23　　日
                  刑事第七庭審判長法　官  陳佳宏
                                  法　官  陳昭仁
                                  法　官  方楷烽
以上正本證明與原本無異。
如不服本判決應於收受判決後20日內向本院提出上訴書狀，並應
敘述具體理由。其未敘述上訴理由者，應於上訴期間屆滿後20日
內向本院補提理由書(均須按他造當事人之人數附繕本)「切勿逕
送上級法院」。
                                  書記官　蔡紫凌
中　　華　　民　　國　 111　　年　　3　　月　　23　　日
附錄論罪科刑之法條
中華民國刑法第221條
（強制性交罪）
對於男女以強暴、脅迫、恐嚇、催眠術或其他違反其意願之方法
而為性交者，處3年以上10年以下有期徒刑。
前項之未遂犯罰之。